【裁判字號】    99,易,3319
【裁判日期】    991215
【裁判案由】    竊盜
【裁判全文】
臺灣板橋地方法院刑事判決              99年度易字第3319號
公  訴  人  臺灣板橋地方法院檢察署檢察官
被      告  吳進福
上列被告因竊盜案件，經檢察官提起公訴（99年度偵字第30714
號），本院判決如下：
    主  文
吳進福犯竊盜罪，累犯，處有期徒刑月，如易科罰金，以新臺
幣壹仟元折算壹日。
    事  實
一、吳進福（一）於民國96年間，因竊盜案件，經臺灣雲林地方
    法院於96年3 月7 日以96年度易字第741 號刑事判決判處有
    期徒刑7 月，於97年4 月14日確定；（二）再於97年間，因
    竊盜案件，經臺灣彰化地方法院於97年7 月16日以97年度易
    字第1151號刑事判決判處有期徒刑3 月、3 月，應執行有期
    徒刑5 月，於97年8 月18日確定；（三）復於97年間，再因
    竊盜案件，經臺灣臺中地方法院於97年7 月31日以97年度簡
    字第770 號刑事簡易判決判處有期徒刑3 月，於97年9 月4
    日確定；（四）又於97年間，同因竊盜案件，經臺灣臺中地
    方法院於97年9 月15日以97年度易字第3140號刑事判決判處
    有期徒刑4 月，於97年9 月15日確定。上開（二）至（四）
    罪所處之刑，嗣經臺灣臺中地方法院以97年度聲字第4521號
    刑事裁定定應執行有期徒刑11月，於97年11月12日確定，並
    與前開（一）之罪刑接續執行，經執行至98年12月14日縮刑
    期滿執行完畢（於本件構成累犯）。詎猶不知警惕，竟意圖
    為自己不法之所有，於99年11月18日下午7 時30分許，進入
    址設臺北縣樹林市○○路253 號呂俊煌所營業之修車廠內（
    呂俊煌另以該修車廠後面之非供營業用場所供作住宅使用）
    ，並於上述營業之屬公眾得自由出入之時間內（按營業時間
    至下午9 時許），於供作營業用之不特定顧客之公眾得自由
    出入之修車廠廠房內，徒手竊取置放於該廠房內工作臺上之
    一字型螺絲起子2 支後離去，旋於同日下午7 時45分許，為
    警在臺北縣樹林市○○路237 號前查獲，並當場扣得上開失
    竊之物品。
二、案經呂俊煌訴由臺北縣政府警察局樹林分局移請臺灣板橋地
    方法院檢察署檢察官偵查起訴。
    理  由
一、證據能力：按被告以外之人於審判外之陳述，雖不符刑事訴
    訟法第159 條之1 至第159 條之4 之規定，而經當事人於審
    判程序同意作為證據，法院審酌該言詞陳述或書面陳述作成
    時之情況，認為適當者，亦得為證據；當事人、代理人或辯
    護人於法院調查證據時，知有刑事訴訟法第159 條第1 項不
    得為證據之情形，而未於言詞辯論終結前聲明異議者，視為
    有前項之同意，刑事訴訟法第159 條之1 、第159 條之5 第
    1 項、第2 項分別定有明文。經查，本判決下列所引用之被
    告以外之人之陳述證據（包含書面陳述），檢察官及被告於
    本院準備程序中迄於言詞辯論終結前均未聲明異議。本院審
    酌上開證據資料製作時之情況，尚無違法不當及證明力明顯
    過低之瑕疵，亦認為以之作為證據應屬適當，故揆諸前開規
    定，爰依刑事訴訟法第159 條之5 規定，認上揭證據資料均
    有證據能力。
二、訊據被告吳進福固坦承於99年11月18日下午7 時30分許，進
    入址設臺北縣樹林市○○路253 號之修車廠內，且為警自伊
    身上起獲扣案螺絲起子2 支等情（見本院99年12月7 日審判
    筆錄第8 頁），惟矢口否認有上揭竊盜犯行，辯稱：伊進入
    告訴人工廠，係為請求告訴人給伊錢，又在伊身上查獲之螺
    絲起子2 支係伊在路邊撿拾，非在告訴人工廠內拿取云云（
    見本院99年12月7 日審判筆錄第8 頁），經查：
（一）於99年11月18日下午7 時30分許，證人即告訴人呂俊煌在
      其位在臺北縣樹林市○○路253 號之修車廠內，看見被告
      吳進福自行進入該工廠內，並在工廠內閒晃，後來被告自
      該修車廠內之工作臺中拿取物品，證人即告訴人呂俊煌當
      時不知道被告拿什麼東西，之後證人即告訴人呂俊煌至工
      具臺檢查，發現短少2 支螺絲起子；證人即告訴人呂俊煌
      當時見被告精神有些恍惚，因擔心己身安危，未當場趕走
      被告，而報警處理；隨後員警將被告逮捕帶回，員警從被
      告身上取出2 支螺絲起子，並詢問證人即告訴人呂俊煌是
      否為其所有，證人即告訴人呂俊煌向警察表示2 支螺絲起
      子為其所有等情，業據證人即告訴人呂俊煌於本院審理時
      證述綦詳（見本院99年12月7 日審判筆錄第4-7 頁），亦
      核與其於警詢、偵查中所證述過程大致相合【見99年度偵
      字第30714 號卷（下稱偵卷）第3 頁正、反面、第48-49
      頁】。又被告於甫離開時隨遭警查獲，並自被告身上起獲
      2 支螺絲起子等情，亦經證人即告訴人呂俊煌證述明確，
      並有臺北縣政府警察局樹林分局扣押筆錄、扣押物品目錄
      表、贓物認領保管單各1 份、扣案物品及現場照片共3 張
      等件，在卷可按（見偵卷第7-9 、11、14、15-16 頁）。
      則上揭證人即告訴人呂俊煌證述遭被告竊取2 支螺絲起子
      情節與被告遭警查獲並自其身上起獲2 支螺絲起子情形相
      合。而證人即告訴人呂俊煌所證述：被告自該修車廠內之
      工作臺中拿取物品等節，亦與現場監視器翻拍照片1 張所
      示被告身影動作相符（見偵卷第15頁反面下方）。又觀諸
      卷附該查獲之螺絲起子種類外觀照片（見偵卷第15頁），
      均屬一字型螺絲起子，分別為一長一短，核與證人即告訴
      人呂俊煌於警詢中所證述失竊物品相符（見偵卷第3 頁反
      面）。衡酌證人即告訴人呂俊煌與被告於本案發生前素未
      謀識，又無怨懟糾紛（見本院99年99年12月7 日簡式審判
      筆錄第7 頁），應無誣陷被告之動機，且其上揭證述內容
      亦符邏輯事理，內容前後大致相符，是其證述內容應值採
      信。另被告先於警詢中供述該2 支螺絲起子係伊於新莊雜
      貨店購買云云（見偵卷第5 頁反面），後又於本院審理時
      翻異前供稱係伊於路邊撿拾云云（見本院99年12月7 日準
      備程序筆錄第4 頁、審判筆錄第8 頁），其前後供述已迥
      異，顯係事後卸責之詞，不足採信。
（二）綜上所述，本案事證明確，被告犯行堪以認定，應依法論
      科。
三、查上揭臺北縣樹林市○○路253 號為證人即告訴人呂俊煌所
    營業之修車工廠所在，其住家係位在工廠之後，修車廠內除
    有禁止外人隨意進入之會客室、辦公室外，其餘供營業用之
    該修車廠內其他部分，於營業時間內，證人即告訴人呂俊煌
    一般均不會禁止他人進入工廠範圍內，該工廠營業時間至晚
    上9 時為止等情，亦經證人即告訴人呂俊煌於本院審理時證
    述明確（見99年12月7 日審判筆錄第5 頁），是證人即告訴
    人呂俊煌上揭位在臺北縣樹林市○○路253 號，於營業期間
    ，就修車廠工廠部分（辦公室及會客室除外），應屬不特定
    顧客之公眾得自由出入之場所，並非供人居住之住宅或建築
    物。衡酌刑法第321 條第1 項第1 款之於夜間侵入有人居住
    之建築物竊盜加重其刑之規定，除因其侵害財產監督權外，
    且妨害居住安寧之故，惟本件被告竊取2 支螺絲起子之處所
    ，既屬於不特定顧客之公眾得自由進出之地，當無妨害居住
    安寧之慮。是核被告吳進福所為係犯刑法第320 條第1 項竊
    盜罪。公訴意旨認被告所為係犯刑法第321 條第1 項第1 款
    之於夜間侵入有人居住建築物竊盜罪，尚有誤會，惟其基本
    事實同一，起訴法條應予變更。查被告有如事實欄一所述之
    前案刑事犯罪執行紀錄，有臺灣高等法院被告前案紀錄表1
    份附卷可稽，其於上開有期徒刑執行完畢後5 年內，故意再
    犯本案有期徒刑以上之罪，應依刑法第47條第1 項之規定，
    論以累犯，並加重其刑。爰審酌被告犯罪之動機、目的、手
    段、告訴人遭竊物品之種類、數量、價值非鉅，惟該遭竊物
    品業據告訴人具狀領回、犯罪後態度、且被告有數次因竊盜
    犯行經法院論罪科刑，此有上揭臺灣高等法院被告前案紀錄
    表可按，被告素行不良等一切情狀，量處如主文所示之刑，
    併諭知易科罰金之折算標準，以資懲儆。
據上論斷，應依刑事訴訟法第299 條第1 項前段，刑法第320 條
第1 項、第47條第1 項、第41條第1 項前段，刑法施行法第1 條
之1 第1 項、第2 項前段，判決如主文。
本案經檢察官陳映蓁到庭執行職務。
中    華    民    國    99    年    12    月    15    日
                  刑事第二十一庭  法  官   方鴻愷
以上正本證明與原本無異。
如不服本判決應於收受送達後10日向本院提出上訴書狀，並應敘
述具體理由；其未敘述上訴理由者，應於上訴期間屆滿後20日內
向本院補提理由書（均須按他造當事人之人數附繕本）「切勿逕
送上級法院」。
                                  書記官   江怡萱
中    華    民    國    99    年    12    月    16    日
附錄本案論罪科刑法條：
中華民國刑法第320條
意圖為自己或第三人不法之所有，而竊取他人之動產者，為竊盜
罪，處5 年以下有期徒刑、拘役或5 百元以下罰金。
意圖為自己或第三人不法之利益，而竊佔他人之不動產者，依前
項之規定處斷。
前二項之未遂犯罰之。

司法院資訊處製作；財團法人民間司法改革基金會備份。
